【裁判字號】    90,家訴,18
【裁判日期】    901108
【裁判案由】    確認親子關係存在
【裁判全文】
臺灣臺中地方法院民事判決  九十年度家訴字第一八號
    原      告  甲○○
    被      告  丁○○
    法定代理人  乙○○
右當事人間請求確認親子關係事件，本院判決如左：
    主      文
確認原告與被告之父子關係存在。
訴訟費用由被告負擔。
    事      實
甲、原告方面：
  一、聲明：如主文所示。
  二、陳述：被告之母乙○○雖與訴外人丙○○有婚姻關係，惟其自民國八十八年八
      月份起，陸續在南投市○○路三三三號原告之住處，與原告發生不正常之男女
      關係，進而有愛情結晶，乙○○嗣於八十九年五月二十六日產下男嬰即被告丁○○。張女為確信被告為原告之骨肉，乃於同年九月偕同原告與被告至彰化縣
      基督教醫院作親子血緣鑑定，鑑定結果認原告與被告間之親子關係指數（ＣＰ
      Ｉ）為00000000．0000000；親子關係概率（ＰＰ）為９９．
      0000000000％，換言之，原告與被告之親子關係確係存在。而被告
      目前業已與原告同住，為此，提起本訴。
  三、證據：提出被告之出生證明書一份、被告之戶籍謄本一件、親子鑑定報告影本
      一件、本院九十年度親字第三六號民事判決一件為證。
乙、被告方面：
  一、聲明：同意原告之請求。
  二、陳述：被告確為乙○○與原告所生之子。
丙、本院依職權調閱本院九十年度親字第三六號民事卷宗。
   理      由
一、本件原告主張被告之母乙○○自八十八年八月份起，陸續在南投市○○路三三三
    號原告之住處，與伊發生不正常之男女關係而懷孕，嗣於八十九年五月二十六日
    產下被告丁○○。經彰化縣基督教醫院作親子血緣鑑定，鑑定結果認原告與被告
    間之親子關係指數（ＣＰＩ）為00000000．0000000；親子關係
    概率（ＰＰ）為９９．0000000000％等情，業據原告提出被告之出生
    證明書一份、被告之戶籍謄本一件、親子鑑定報告影本一件為證，堪信為真實。
    次按妻之受胎係在婚姻關係存續中者，民法第一千零六十三條第一項，推定其所
    生子女為婚生子女，受此推定之子女，惟受胎期間內未與妻同居之夫，得依同條
    第二項之規定以訴否認之，如夫未提起否認之訴，或雖提起而未受有勝訴之確定
    判決，則該子女在法律上不能不認為夫之婚生子女，無論何人，皆不得為反對之
    主張，最高法院二十三年度上字第三四七三號判例可資參照。經查，被告之母乙○○與訴外人丙○○於七十四年間結婚，而乙○○自原告受胎而產下被告，係在
    渠等婚姻關係存續中，依法被告應推定為丙○○之之婚生子，然被告之母業已向
    本院提起否認子女之訴，並經本院以九十年度親字第三六號民事判決確認被告非
    乙○○自丙○○受胎所生之婚生子確定在案，此業經本院調閱該案卷宗核閱屬屬
    ，且有原告提出本院九十年度親字第三六號民事判決一件為證。依上開判例意旨
    之反面解釋，原告自得為相反之主張。
二、再按最高法院四十三年度台上字第一一八０號判例謂：「非婚生子女除經生父認
    領或視同認領外，與其生父在法律上不生父子關係，不得提起確認父子關係成立
    之訴」。又同院六十三年度台上字第一七九六號判例謂：「民法第一千零六十五
    條第一項之生父認領，其性質為形成權之一種，惟此種形成權之行使，法律既未
    明定生父應以訴為之，上訴人起訴請求，自屬不合」。本件被告既經判決否認其
    為訴外人丙○○之婚生子，而原告係被告之生父，亦已如前述，原告雖起訴請求
    確認二造間之父子關係存在，無非認被告為其婚生子，參諸上開判例意旨，可認
    原告於起訴時亦有為認領被告之意思表示，是被告應為原告之婚生子。從而，原
    告請求確認被告與伊間之父子關係存在，為有理由，應予准許。
三、據上論結，本件原告之訴為有理由，依民事訴訟法第七十八條判決如主文。中
中      華      民      國    九十      年    十一    月      八      日
                                  臺灣臺中地方法院家事法庭
~B法      官  許文碩
右為正本係照原本作成
如對本判決上訴須於判決送達後廿日內向本院提出上訴狀
中      華      民      國    九十      年     十一     月      八      日
~B法院書記官  何俞瑩


司法院資訊處製作；財團法人民間司法改革基金會備份。
